最高法院刑事判決　　　　　　　　　　111年度台上字第296號
上　訴　人　唐英智


上列上訴人因加重詐欺等罪案件，不服臺灣高等法院臺中分院中
華民國110 年10月21日第二審判決（110 年度金上訴字第1723號
，起訴案號：臺灣臺中地方檢察署110 年度偵字第10843 、1617
8 號），提起上訴，本院判決如下：
    主  文
上訴駁回。
    理  由
一、按刑事訴訟法第377 條規定，上訴於第三審法院，非以判決
    違背法令為理由，不得為之。是提起第三審上訴，應以原判
    決違背法令為理由，係屬法定要件。如果上訴理由書狀並未
    依據卷內訴訟資料，具體指摘原判決不適用何種法則或如何
    適用不當，或所指摘原判決違法情事，顯與法律規定得為第
    三審上訴理由之違法情形不相適合時，均應認其上訴為違背
    法律上之程式，予以駁回。本件原判決綜合全案證據資料，
    本於事實審法院之推理作用，認定上訴人唐英智有其犯罪事
    實欄所載於民國109 年11月上旬某日起，加入宋城梁所屬三
    人以上之詐欺集團犯罪組織，擔任俗稱「車手」之提領詐欺
    贓款工作（上訴人涉犯參與犯罪組織罪嫌部分由第一審法院
    另案審理），而為如原判決附表二編號㈠至㈥所示之加重詐
    欺取財犯行，因而維持第一審依想像競合犯關係，從一重依
    刑法第339 條之4 第1 項第2 款之規定，論上訴人以犯如其
    附表一編號㈠至㈥所示之三人以上共同詐欺取財合計6 罪刑
    ，每罪均於裁量後認為依刑法第47條第1 項累犯之規定加重
    其刑為適當，分別量處有期徒刑1 年3 月、1 年1 月、1 年
    2 月、1 年2 月、1 年1 月及1 年1 月，及定其應執行刑為
    有期徒刑2 年8 月之判決，而駁回上訴人在第二審之上訴，
    已詳敘其所憑證據及認定之理由（上訴人於警詢、偵查、第
    一審及原審均已坦承本件犯行不諱，並未提出否認犯罪之辯
    解）。核其所為之論斷，俱與卷內資料相符，從形式上觀察
    ，原判決並無足以影響其判決結果之違法情形存在。
二、按刑罰之量定，事實審法院本有自由裁量之權，倘量刑時係
    以行為人之責任為基礎，並審酌刑法第57條所列各款情狀，
    而所量定之刑既未逾法定刑範圍，復無違反比例、公平及罪
    刑相當原則者，自不得任意指為違法，而執為第三審上訴理
    由。原判決以第一審判決於量刑時已以上訴人之責任為基礎
    ，並具體審酌上訴人加入本件詐欺集團，擔任「車手」提領
    贓款，造成被害人損失不貲，並使其餘詐欺集團成員得以隱
    匿其真實身分，減少遭查獲之風險，助長犯罪猖獗，本應予
    以嚴懲，惟念及上訴人犯後已坦承犯行，並與告訴人何威立
    達成和解，態度尚屬良好，然尚未能賠償其餘被害人之損害
    ，及其智識程度、家庭貧寒及須扶養罹患糖尿病之子女等一
    切情狀，分別量處或酌定如上所述之宣告刑及應執行刑為適
    當，乃予以維持等情，既未逾越法定刑度範圍，亦無顯然違
    反罪刑相當、比例或公平原則之情形，自不得任意指為違法
    。
三、本件上訴人上訴意旨並未依據卷內資料具體指摘原判決究有
    如何違背法令之情形，徒執前詞，漫謂其犯後已坦承犯行，
    並配合警方查緝其他共犯，態度良好；且其經濟情形不佳，
    家中尚有罹患糖尿病兒亟待扶養云云，指摘原判決量刑過重
    ，無非係就原審量刑職權之適法行使，及已於判決內明確論
    斷說明之事項，任意指摘為違法，核與法律規定得為第三審
    上訴理由之違法情形不相適合。依上揭說明，本件上訴均為
    違背法律上之程式，應併予駁回。
據上論結，應依刑事訴訟法第395 條前段，判決如主文。
中    華    民    國   111    年    1     月    6     日
                  刑事第一庭審判長法  官  郭  毓  洲  
                                  法  官  林  靜  芬  
                                  法  官  周  盈  文  
                                  法  官  蔡  憲  德  
                                  法  官  林  英  志  
本件正本證明與原本無異
                                  書記官
中    華    民    國   111    年    1     月    11    日